臺灣高等法院臺南分院刑事判決　一００年度上訴字第七八一號
上訴人
即被告　顏豪成
選任辯護人　扶助律師　邱創典律師
上列上訴人因毒品危害防制條例案件，不服臺灣嘉義地方法院一
００年度訴字第三０六號中華民國一００年六月二十一日第一審
判決（起訴案號：臺灣嘉義地方法院檢察署一００年度偵字第八
二四號），提起上訴，本院判決如下：
    主    文
原判決撤銷。
顏豪成犯如附表編號一至二十一所示販賣第一級毒品罪，累犯，
各處如附表編號一至二十一所處之刑。應執行有期徒刑拾貳年。
扣案第一級毒品海洛因拾玖包（驗餘淨重共計五點零四公克），
沒收銷燬。上開毒品包裝袋十九只及扣案電子秤壹個、手機壹支
（含門號0000000000號ＳＩＭ卡壹枚）、新臺幣捌仟
佰元均沒收。未扣案販賣第一級毒品所得新臺幣貳萬柒仟貳佰
元，沒收，如全部或一部不能沒收時，以其財產抵償之。
    事    實
一、顏豪成於民國（下同）九十八年間因毒品危害防制條例案件
    ，經臺灣嘉義地方法院九十八年度嘉簡字第一四００號判處
    有期徒刑三月確定，於九十九年四月二十六日易科罰金執行
    完畢。詎不知悔改，明知海洛因係毒品危害防制條例第二條
    第二項第一款列管之第一級毒品，不得擅自販賣。竟基於販
    賣第一級毒品海洛因營利之犯意，以所有之門號00000
    00000號行動電話作為聯絡工具，於如附表編號一至二
    十一所示之時間、地點，以各該價格販賣海洛因予附表所示
    之鄭朝文等購毒者。嗣經警於一００年一月二十八日上午九
    時三十分許，持法院核發之搜索票至顏豪成嘉義市○○街一
    二八號四樓五居所搜索，當場查扣第一級毒品海洛因十九小
    包（驗餘淨重五．０四公克）、磅秤一個、手機一支（含門
    號0000000000號ＳＩＭ卡一枚）及現金新臺幣（
    下同）八千三百元，顏豪成自白而查悉上情。
二、案經嘉義縣警察局竹崎分局報告臺灣嘉義地方法院檢察署檢
    察官偵查起訴。
    理    由
甲、程序方面：
    按被告以外之人於審判外之言詞或書面陳述，除法律有規定
    者外，不得作為證據，刑事訴訟法第一百五十九條第一項固
    有明文。惟被告以外之人於審判外之陳述，雖不符刑事訴訟
    法第一百五十九條之一至第一百五十九條之四之規定（即得
    為證據之情形），而經當事人於審判程序同意作為證據，法
    院審酌該言詞陳述或書面陳述作成時之情況，認為適當者，
    亦得為證據。當事人、代理人或辯護人於法院調查證據時，
    知有第一百五十九條第一項不得為證據之情形，而未於言詞
    辯論終結前聲明異議，視為有前項之同意；刑事訴訟法第一
    百五十九條之五定有明文。本件認定事實所引用證人之言詞
    及書面陳述證據，已經本院提示被告表示無意見，迄於言詞
    辯論終結前亦未聲明異議，揆諸前揭規定，可認為已同意作
    為證據；而本院審酌該證人等之陳述及證據資料作成當時之
    過程、內容、功能等之情況，認為適當，亦查無其他違法取
    證或其他瑕疵等不實之情事，具備合法可信之適當性保障，
    與本案待證事實間並具有相當之關聯性，以之為本案證據尚
    無不當，復無顯有不可信之情況，自得採為證據。
乙、實體方面：
一、上開如附表編號一至二十一所示販賣第一級毒品海洛因犯罪
    事實，迭據被告偵查中、原審及本院審理時坦承不諱，核與
    購毒者鄭朝文、吳劍輝、嚴國成、許慧如、蔡瀛洲、廖文吉
    等人於警詢及偵查中證述購買海洛因之情節大致相符（見警
    卷第九至十二、十四至十八頁、偵查卷第二十二至二十三、
    五十三至五十五、五十六至六十、六十二至六十四、六十七
    至七十二、七十七至八十頁）；且有通訊監察譯文及機房工
    作日誌監察電話在卷可稽（見警卷第二十四至三十一頁、偵
    查卷第八十一、九十、九十四頁）；復有扣案海洛因十九小
    包（驗餘淨重五．０四公克）、磅秤一個、手機一支（含門
    號0000000000號ＳＩＭ卡一枚）及現金八千三百
    元在卷可佐。又扣案毒品十九包，經法務部調查局以化學呈
    色法及氣相層析質譜法方法鑑定結果：「粉塊狀檢品16包（
    編號1至10、12、13、16至19）合計驗餘淨重4.57公克，空
    包裝總重7.36公克，純度68.13％，純質淨重3.15公克；其
    中米白色粉末檢品2包（原編號14、15），合計驗餘淨重0.0
    7公克，空包裝總重0.58公克；另白色粉末檢品1包（原編號
    11）驗餘淨重0.40公克，空包裝總重0.30公克，經檢驗後均
    含第一級毒品海洛因成分。」有法務部調查局濫用藥物實驗
    室100年3月4日調科壹字第10023005820號鑑定書在卷足考（
    見偵查卷第一一一頁）。被告於原審供稱其綽號為「肥仔」
    、「阿胖」等語（  見一審卷第七十二頁），核與證人鄭朝
    文、吳劍輝及嚴國成於偵查中證述相符（見偵查卷第二十一
    、六十八、八十四頁）；復供稱：通訊監察譯文中所稱「1
    將」、「3將」、「半將或半」、「1或2圈」、「參一腳」
    等代號分別表示購買海洛因1,000元、3,000元、500元、1,0
    00元或2,000元、1,000元等語（見一審卷第七十二至七十五
    頁），亦經證人鄭朝文於警詢證述、證人蔡瀛洲及嚴國成於
    偵訊證述一致（見偵查卷第十五、七十頁），足徵被告確有
    販賣海洛因之事實。
二、按販賣毒品罪，並不以販入後復行賣出為必要，只須以營利
    為目的，將毒品販入或賣出，有一於此，其犯罪即告成立，
    此與意圖販賣而非法持有毒品罪，乃指意圖販賣而販入以外
    之原因而持有，嗣持有後始意圖販賣者，迥然不同（最高法
    院91年度台上字第2048號判決意旨參照）。本件被告於原審
    供稱販賣毒品是因為缺錢等語（見一審卷第七十六頁）；且
    於偵查中、原審及本院審理時均自白：確實販賣海洛因予鄭
    朝文、吳劍輝、嚴國成、許慧如、蔡瀛洲及廖文吉等人，矧
    以海洛因乃政府嚴予查緝之違禁物，販賣者刑責甚重，苟無
    利可圖，衡情應無甘冒被查緝之危險而無端交付他人之理；
    又參以被告與購毒者均以代號作為販賣海洛因數量之方式，
    是渠明知販賣海洛因乃法律明文禁止，為逃避查緝，始以代
    號作為交易之方式，亦徵被告從販入及賣出中賺取買賣之差
    價以牟利之意圖及事實，堪認被告附表編號一至二十一各次
    販賣海洛因之行為，確有從中牟取差額利潤之意圖至為灼然
    。被告所為販賣海洛因之任意性自白，核與事實相符，事證
    明確，被告販賣海洛因犯行堪以認定。
三、按海洛因係毒品危害防制條例第二條第二項第一款規定之第
    一級毒品。核被告所為附表編號一至二十一販賣海洛因犯行
    ，均係犯毒品危害防制條例第四條第一項販賣第一級毒品罪
    。被告附表編號一至二十所示各次販賣第一級毒品前持有之
    低度行為、編號二十一所示販賣第一級毒品前、後持有之低
    度行為，均分別為販賣之高度行為所吸收，均不另論罪。被
    告販賣第一級毒品二十一次犯行，犯意各別，行為互異，應
    予分論併罰。被告於九十八年間因毒品危害防制條例案件，
    經原審九十八年度嘉簡字第一四００號判處有期徒刑三月確
    定，於九十九年四月二十六日易科罰金執行完畢，有臺灣高
    等法院被告前案紀錄表在卷可參，於五年以內故意再犯有期
    徒刑以上之罪，為累犯，應依刑法第四十七條第一項規定，
    加重其刑（無期徒刑部分不得加重）。
四、參諸毒品危害防制條例第四條第一項法定刑處死刑或無期徒
    刑，其立法目的之所科以重刑乃考量販賣毒品與製造及運輸
    等易於廣泛散佈毒品之情形相類，為嚴禁毒害之宗旨而有此
    規定，惟販毒或有大盤毒梟或中、小盤之分，其原因動機不
    一，犯罪行為情狀、販出次數及數量、獲利大小常有懸殊差
    異，所致危害社會之程度當有所不同，倘無視行為人犯罪情
    節及惡性之輕重，概以前揭重度自由刑度相繩，即有違個案
    量刑之公平與適切，是此情形，依據比例原則，如個案情狀
    處以較輕刑度，即足以懲儆，並可達防衛社會之目的者，兼
    衡主觀惡性與客觀犯行等犯罪情狀，核有顯可憫恕之情者，
    依據刑法第五十九條之規定酌量減輕其刑，俾使個案裁判量
    刑允當。本件被告附表編號一至二十一各次犯行販賣毒品對
    價分別為五百元二次、一千元十六次、二千元一次、三千元
    一次及一萬三千五百元一次，共計金額三萬五千百元，尚難
    與廣泛散佈毒品之大盤毒梟情形相類，其犯罪之情狀顯可憫
    恕，在客觀上應足以引起一般同情，宣告最低度無期徒刑，
    猶嫌過重，乃依刑法第五十九條規定酌減其刑，並依規定先
    加後減之（無期徒刑部分不得加重）。再按毒品危害防制條
    例第十七條規定：「犯第四條至第八條、第十條或第十一條
    之罪，供出毒品來源，因而查獲其他正犯或共犯者，減輕或
    免除其刑。犯第四條至第八條之罪於偵查及審判中均自白者
    ，減輕其刑。」本件被告於警詢時供出毒品係向綽號「馬嫂
    」之人購入，並指認趙燕飛照片為綽號「馬嫂」（見偵查卷
    第一二０、一二三頁），經本院向嘉義縣警察局竹崎分局函
    詢，據函覆：「有關犯嫌趙燕飛販賣一級毒品部分，確為另
    嫌顏豪成指認因而據以偵辦。」（見本院卷第四十頁），函
    附趙燕飛移送報告書可參（見本院卷第三十二、三十三頁）
    ，自符合毒品危害防制條例第十七條第一項規定，應依該條
    項減輕其刑。又被告就附表之販賣海洛因各次犯行於偵查中
    、原審及本院審理時均自白（見偵查卷第一０三至一０六頁
    、一審卷第四十二、七十六頁、本院卷第四十八頁反面），
    亦依毒品危害防制條例第十七條第二項規定，減輕其刑。
五、原審認為被告罪證明確，因予論罪科刑，固非無見。惟被告
    供出毒品來源係向綽號「馬嫂」趙燕飛購買，因而經警方查
    獲趙燕飛，原判決未予詳查，致未適用毒品危害防制條例第
    十七條第一項規定減輕其刑，自有未洽。被告上訴意旨指摘
    原判決不當，為有理由。自應由本院撤銷改判。爰審酌被告
    有毒品危害防制條例案件前科，素行不佳，國中畢業學識程
    度，未婚，從事板模工作等家庭生活狀況，販賣海洛因所得
    三萬五千五百元，販售對象六人，及犯後坦承犯罪，配合偵
    辦，查緝等一切情狀，分別量處如附表編號一至二十一所處
    之刑。並定應執行有期徒刑拾貳年。扣案第一級毒品海洛因
    十九小包（驗餘淨重共計五．０四公克），為被告如附表編
    號二十一販賣海洛因後所剩下之毒品（見一審卷第六十八頁
    ），應依毒品危害防制條例第十八條第一項前段規定沒收銷
    燬之。毒品包裝袋十九只，係被告所有供盛裝包覆海洛因，
    具防止上開毒品裸露、逸出及潮濕等功能，而便利遂行販賣
    毒品所用之物，依同條例第十九條第一項規定宣告沒收。被
    告供稱扣案之八千三百元，分別為附表編號六、七、九、十
    七、十八、十九、二十、二十一販賣海洛因所得，其中附表
    編號十八販賣所得為一萬三千五百元，其中八百元已扣案部
    分為花用剩下之款項等語（見一審卷第六十三頁），是被告
    於附表編號六、七、九、十七、十八、十九、二十及二十一
    ，合計八千三百元已扣案之販賣海洛因所得，均應予沒收；
    另附表編號一至五、八、十至十六及十八之未扣案之販賣海
    洛因所得尚有共計二萬七千二百元，應依上開規定宣告沒收
    ，如全部或一部無法沒收時，應以其財產抵償之。扣案之磅
    秤一個及手機一支（含門號0000000000號ＳＩＭ
    卡一枚），均係供被告犯罪所用之物（見一審卷第六十三、
    六十五頁），應依上開規定，宣告沒收。另扣案手機三支暨
    所含門號，無證據證明係供本案犯罪事實所用之物，爰不予
    宣告沒收。
據上論斷，應依刑事訴訟法第三百六十九條第一項前段、第三百
六十四條、第二百九十九條第一項前段，毒品危害防制條例第四
條第一項、第十七條第一項、第二項、第十八條第一項、第十九
條第一項，刑法第十一條、第五十九條、第四十七條第一項、第
五十一條第五款，判決如主文。
本案經檢察官李啟明到庭執行職務。
中    華    民    國    100   年    9     月    28    日
                  刑事第一庭審判長法官  茆  臺  雲
                                  法官  陳  義  仲
                                  法官  蔡  長  林
以上正本證明與原本無異。
如不服本判決應於收受送達後10日內向本院提出上訴書狀，其未
敘述上訴理由者，並得於提起上訴後10日內向本院補提理由書（
均須按他造當事人之人數附繕本）「切勿逕送上級法院」。
                                書記官  李  培  薇
中    華    民    國    100   年    9     月    28    日
附錄本案論罪科刑法條全文：
毒品危害防制條例第四條第一項：
  製造、運輸、販賣第一級毒品者，處死刑或無期徒刑；處無期
徒刑者，得併科新臺幣二千萬元以下罰金。
附表：
┌──┬─────┬──────┬────┬────────┬───────────┐
│編號│交易對象、│時  間      │金    額│監聽譯文內容或指│所犯之罪及所處之刑    │
│    │聯絡方式及│            │（新臺幣│述內容          │                      │
│    │交易地點  │            │）      │                │                      │
├──┼─────┼──────┼────┼────────┼───────────┤
│一  │鄭朝文    │99年11月上旬│1,000元 │第一次於99年11月│顏豪成犯販賣第一級毒品│
│    │          │某日早上11時│        │初左右早上11時許│罪，累犯，處有期徒刑伍│
│    │鄭朝文使用│許          │        │我打綽號「阿胖」│年。扣案電子秤壹個、手│
│    │0000000000│            │        │的行動電話091742│機壹支（含門號○九一七│
│    │號電話撥打│            │        │0760給他，向他說│四二○七六○號ＳＩＭ卡│
│    │顏豪成之09│            │        │要「打1 將」（台│壹枚），均沒收。未扣案│
│    │0000000號 │            │        │語）就是要買新臺│販賣第一級毒品所得新臺│
│    │電話購買。│            │        │幣1000元、一小包│幣壹仟元沒收，如全部或│
│    │          │            │        │毒品，並約在文雅│一部不能沒收時，以其財│
│    │嘉義市文雅│            │        │街7-11超商前交易│產抵償之。            │
│    │街7-11便利│            │        │成功。          │                      │
│    │商店前。  │            │        │（100年度偵字第 │                      │
│    │          │            │        │824號偵卷第15頁 │                      │
│    │          │            │        │）              │                      │
├──┼─────┼──────┼────┼────────┼───────────┤
│ 二 │鄭朝文    │99年11月中旬│1,000元 │第二次於99年11月│顏豪成犯販賣第一級毒品│
│    │          │某日早上11時│        │中左右早上11時許│罪，累犯，處有期徒刑伍│
│    │鄭朝文使用│許          │        │我打綽號「阿胖」│年。扣案電子秤壹個、手│
│    │0000000000│            │        │的行動電話091742│機壹支（含門號○九一七│
│    │號電話撥打│            │        │0760給他，向他說│四二○七六○號ＳＩＭ卡│
│    │顏豪成之09│            │        │要「打1 將」（台│壹枚），均沒收。未扣案│
│    │0000000號 │            │        │語）就是要買新臺│販賣第一級毒品所得新臺│
│    │電話購買。│            │        │幣1000元、一小包│幣壹仟元沒收，如全部或│
│    │          │            │        │毒品，並約在文雅│一部不能沒收時，以其財│
│    │嘉義市文雅│            │        │街7-11超商前交易│產抵償之。            │
│    │街7-11便利│            │        │成功。          │                      │
│    │商店前。  │            │        │（100年度偵字第 │                      │
│    │          │            │        │824號偵卷第15頁 │                      │
│    │          │            │        │）              │                      │
├──┼─────┼──────┼────┼────────┼───────────┤
│ 三 │鄭朝文    │99年12月25日│1,000元 │第三次於99年12月│顏豪成犯販賣第一級毒品│
│    │          │上午11時許  │        │25日左右早上11時│罪，累犯，處有期徒刑伍│
│    │鄭朝文使用│            │        │許打綽號「阿胖」│年。扣案電子秤壹個、手│
│    │0000000000│            │        │的行動電話091742│機壹支（含門號○九一七│
│    │號電話撥打│            │        │0760給他，向他說│四二○七六○號ＳＩＭ卡│
│    │顏豪成之09│            │        │要「打1 將」（台│壹枚），均沒收。未扣案│
│    │0000000號 │            │        │語）購買新臺幣10│販賣第一級毒品所得新臺│
│    │電話購買。│            │        │00元、一小包毒品│幣壹仟元沒收，如全部或│
│    │          │            │        │，並約在文雅街7-│一部不能沒收時，以其財│
│    │嘉義市文雅│            │        │11超商前交易成功│產抵償之。            │
│    │街7-11便利│            │        │。              │                      │
│    │商店前。  │            │        │（100年度偵字第 │                      │
│    │          │            │        │824號偵卷第15頁 │                      │
│    │          │            │        │）              │                      │
├──┼─────┼──────┼────┼────────┼───────────┤
│ 四 │鄭朝文    │99年12月30日│3,000元 │Ａ：喂          │顏豪成罪販賣第一級毒品│
│    │          │上午7時51分 │        │Ｂ：來找你打三將│罪，累犯，處有期徒刑伍│
│    │鄭朝文使用│            │        │Ａ：你說昨天要給│年。扣案電子秤壹個、手│
│    │0000000000│            │        │    我也沒有    │機壹支（含門號○九一七│
│    │號電話撥打│            │        │Ｂ：好啦        │四二○七六○號ＳＩＭ卡│
│    │顏豪成之09│            │        │Ａ：到底有騙我嗎│壹枚），均沒收。未扣案│
│    │0000000號 │            │        │    ，昨天要給我│販賣第一級毒品所得新臺│
│    │電話購買。│            │        │    都沒有      │幣仟元沒收，如全部或│
│    │          │            │        │Ｂ：昨天沒有出來│一部不能沒收時，以其財│
│    │嘉義市溪興│            │        │    ，現在給你可│產抵償之。            │
│    │街麥當勞速│            │        │    以嗎        │                      │
│    │食店附近。│            │        │Ａ：你在哪裡    │                      │
│    │          │            │        │Ｂ：我在你們山下│                      │
│    │          │            │        │    ，在竹崎出來│                      │
│    │          │            │        │    灣橋高速公路│                      │
│    │          │            │        │Ａ：我在麥當勞  │                      │
│    │          │            │        │Ｂ：麥當勞那一邊│                      │
│    │          │            │        │    喔          │                      │
│    │          │            │        │Ａ：是          │                      │
│    │          │            │        │（警卷第27頁）  │                      │
├──┼─────┼──────┼────┼────────┼───────────┤
│ 五 │鄭朝文    │99年12月30日│500元   │Ａ：喂          │顏豪成犯販賣第一級毒品│
│    │          │晚間6時37分 │        │Ｂ：找你打半將啦│罪，累犯，處有期徒刑伍│
│    │鄭朝文使用│            │        │Ａ：麥當勞這邊  │年。扣案電子秤壹個、手│
│    │0000000000│            │        │Ｂ：好啦        │機壹支（含門號○九一七│
│    │號電話撥打│            │        │（警卷第28頁）  │四二○七六○號ＳＩＭ卡│
│    │顏豪成之09│            │        │                │壹枚），均沒收。未扣案│
│    │0000000號 │            │        │                │販賣第一級毒品所得新臺│
│    │電話購買。│            │        │                │幣伍佰元沒收，如全部或│
│    │          │            │        │                │一部不能沒收時，以其財│
│    │嘉義市溪興│            │        │                │產抵償之。            │
│    │街麥當勞速│            │        │                │                      │
│    │食店附近。│            │        │                │                      │
│    │          │            │        │                │                      │
├──┼─────┼──────┼────┼────────┼───────────┤
│ 六 │鄭朝文    │100年1月1日 │500元   │Ａ：喂          │顏豪成犯販賣第一級毒品│
│    │          │下午5時43分 │        │Ｂ：喂商量一將吧│罪，累犯，處有期徒刑伍│
│    │鄭朝文使用│            │        │Ａ：商量        │年。扣案電子秤壹個、手│
│    │0000000000│            │        │Ｂ：對啦，明天再│機壹支（含門號○九一七│
│    │號電話撥打│            │        │    拿給你啦    │四二○七六○號ＳＩＭ卡│
│    │顏豪成之09│            │        │Ａ：那你為什麼不│壹枚）、販賣第一級毒品│
│    │0000000號 │            │        │    先商量半就好│所得新臺幣伍佰元，均沒│
│    │電話購買。│            │        │Ｂ：好啦不沒有也│收。                  │
│    │          │            │        │    好          │                      │
│    │嘉義市溪興│            │        │Ａ：你去山上我朋│                      │
│    │街麥當勞速│            │        │    友那裡      │                      │
│    │食店附近。│            │        │Ｂ：好          │                      │
│    │          │            │        │（警卷第31頁）  │                      │
│    │          │            │        │                │                      │
├──┼─────┼──────┼────┼────────┼───────────┤
│ 七 │吳劍輝    │100年1月上旬│1,000元 │我於100年1月初的│顏豪成犯販賣第一級毒品│
│    │          │某日        │        │時候（詳細時間我│罪，累犯，處有期徒刑伍│
│    │吳劍輝使用│            │        │忘記了）和鄭朝文│年。扣案電子秤壹個、手│
│    │0000000000│            │        │一起去向顏豪成購│機壹支（含門號○九一七│
│    │號電話撥打│            │        │買一次，約在「山│四二○七六○號ＳＩＭ卡│
│    │顏豪成之09│            │        │頂的雜貨店」（實│壹枚）、販賣第一級毒品│
│    │0000000號 │            │        │際的地名我不清楚│所得新臺幣壹仟元，均沒│
│    │電話購買。│            │        │）交易的。      │收。                  │
│    │          │            │        │我只有和鄭朝文去│                      │
│    │嘉義市文雅│            │        │過那一次，僅買新│                      │
│    │街全家便利│            │        │臺幣1000元。    │                      │
│    │商店前。  │            │        │（100年度偵字第 │                      │
│    │          │            │        │824號偵卷第54   │                      │
│    │          │            │        │-55頁）         │                      │
├──┼─────┼──────┼────┼────────┼───────────┤
│ 八 │嚴國成    │99年12月30日│1,000元 │Ｂ：喂你在哪裡  │顏豪成犯販賣第一級毒品│
│    │          │11時58分    │        │Ａ：我在山上這邊│罪，累犯，處有期徒刑伍│
│    │嚴國成使用│            │        │    打牌        │年。扣案電子秤壹個、手│
│    │0000000000│            │        │Ｂ：那我過添一將│機壹支（含門號○九一七│
│    │號電話撥打│            │        │    好嗎        │四二○七六○號ＳＩＭ卡│
│    │顏豪成之09│            │        │Ａ：好呀        │壹枚），均沒收。未扣案│
│    │0000000號 │            │        │（警卷第27頁、  │販賣第一級毒品所得新臺│
│    │電話購買。│            │        │100年度偵字第824│幣壹仟元沒收，如全部或│
│    │          │            │        │號偵卷第81頁）  │一部不能沒收時，以其財│
│    │嘉義市文雅│            │        │                │產抵償之。            │
│    │街7-11便利│            │        │                │                      │
│    │商店前。  │            │        │                │                      │
│    │          │            │        │                │                      │
├──┼─────┼──────┼────┼────────┼───────────┤
│ 九 │嚴國成    │100年1月5日 │1,000元 │Ｂ：喂          │顏豪成犯販賣第一級毒品│
│    │          │13時40分    │        │Ａ：等我10分鐘  │罪，累犯，處有期徒刑伍│
│    │嚴國成使用│            │        │Ｂ：要到了啦到江│年。扣案電子秤壹個、手│
│    │0000000000│            │        │    西別墅這裡了│機壹支（含門號○九一七│
│    │號電話撥打│            │        │Ａ：等我10分鐘  │四二○七六○號ＳＩＭ卡│
│    │顏豪成之09│            │        │Ｂ：好啦        │壹枚）、販賣第一級毒品│
│    │0000000號 │            │        │（警卷第30頁、  │所得新臺幣壹仟元，均沒│
│    │電話購買。│            │        │100年度偵字第824│收。                  │
│    │          │            │        │號偵卷第81頁）  │                      │
│    │嘉義市文雅│            │        │                │                      │
│    │街7-11便利│            │        │                │                      │
│    │商店前。  │            │        │                │                      │
├──┼─────┼──────┼────┼────────┼───────────┤
│ 十 │許慧如    │99年12月24日│1,000元 │Ｂ：我現在過去找│顏豪成犯販賣第一級毒品│
│    │          │上午6時20分 │        │    你好嗎      │罪，累犯，處有期徒刑伍│
│    │許慧如使用│            │        │Ａ：好          │年。扣案電子秤壹個、手│
│    │0000000000│            │        │Ａ：怎樣        │機壹支（含門號○九一七│
│    │號電話撥打│            │        │Ｂ：到了        │四二○七六○號ＳＩＭ卡│
│    │顏豪成之09│            │        │註：許慧如持用09│壹枚），均沒收。未扣案│
│    │0000000號 │            │        │00000000號行動電│販賣第一級毒品所得新臺│
│    │電話購買。│            │        │話，在警卷譯文中│幣壹仟元沒收，如全部或│
│    │          │            │        │為許清榮。      │一部不能沒收時，以其財│
│    │嘉義市文雅│            │        │（警卷第25頁、  │產抵償之。            │
│    │街7-11便利│            │        │100年度偵字第824│                      │
│    │商店前。  │            │        │號偵卷第9頁）   │                      │
│    │          │            │        │                │                      │
├──┼─────┼──────┼────┼────────┼───────────┤
│十一│許慧如    │99年12月24日│1,000元 │Ａ：喂          │顏豪成犯販賣第一級毒品│
│    │          │下午1時41分 │        │Ｂ：喂我想一二圈│罪，累犯，處有期徒刑伍│
│    │許慧如使用│            │        │    呢，要打一二│年。扣案電子秤壹個、手│
│    │0000000000│            │        │    仟的        │機壹支（含門號○九一七│
│    │號電話撥打│            │        │（警卷第25頁、  │四二○七六○號ＳＩＭ卡│
│    │顏豪成之09│            │        │100年度偵字第824│壹枚），均沒收。未扣案│
│    │0000000號 │            │        │號偵卷第94頁）  │販賣第一級毒品所得新臺│
│    │電話購買。│            │        │                │幣壹仟元沒收，如全部或│
│    │          │            │        │                │一部不能沒收時，以其財│
│    │嘉義市文雅│            │        │                │產抵償之。            │
│    │街7-11便利│            │        │                │                      │
│    │商店前。  │            │        │                │                      │
│    │          │            │        │                │                      │
├──┼─────┼──────┼────┼────────┼───────────┤
│十二│許慧如    │99年12月25日│1,000元 │Ｂ：喂現在過去了│顏豪成犯販賣第一級毒品│
│    │          │上午6時6分  │        │    哦          │罪，累犯，處有期徒刑伍│
│    │許慧如使用│            │        │Ａ：嗯          │年。扣案電子秤壹個、手│
│    │0000000000│            │        │Ｂ：不要再睡了哦│機壹支（含門號○九一七│
│    │號電話撥打│            │        │    拜託好謝謝  │四二○七六○號ＳＩＭ卡│
│    │顏豪成之09│            │        │（警卷第24頁、  │壹枚），均沒收。未扣案│
│    │0000000號 │            │        │100年度偵字第824│販賣第一級毒品所得新臺│
│    │電話購買。│            │        │ 號偵卷第94頁） │幣壹仟元沒收，如全部或│
│    │          │            │        │                │一部不能沒收時，以其財│
│    │嘉義市文雅│            │        │                │產抵償之。            │
│    │街7-11便利│            │        │                │                      │
│    │商店前。  │            │        │                │                      │
│    │          │            │        │                │                      │
├──┼─────┼──────┼────┼────────┼───────────┤
│十三│許慧如    │99年12月26日│1,000元 │Ａ：喂          │顏豪成犯販賣第一級毒品│
│    │          │下午7時15分 │        │Ｂ：過去找你哦  │罪，累犯，處有期徒刑伍│
│    │許慧如使用│            │        │Ａ：不行        │年。扣案電子秤壹個、手│
│    │0000000000│            │        │Ｂ：為什麼      │機壹支（含門號○九一七│
│    │號電話撥打│            │        │Ａ：我和我的家出│四二○七六○號ＳＩＭ卡│
│    │顏豪成之09│            │        │    來          │壹枚），均沒收。未扣案│
│    │0000000號 │            │        │Ｂ：那怎麼辦    │販賣第一級毒品所得新臺│
│    │電話購買。│            │        │Ａ：沒有辦法，明│幣壹仟元沒收，如全部或│
│    │          │            │        │    天啦我有跟妳│一部不能沒收時，以其財│
│    │嘉義市文雅│            │        │    老公講了    │產抵償之。            │
│    │街7-11便利│            │        │Ｂ：哦麻煩一下啦│                      │
│    │商店前。  │            │        │    ，那明天幾點│                      │
│    │          │            │        │    啦          │                      │
│    │          │            │        │Ａ：六點十分，我│                      │
│    │          │            │        │    有跟妳老公講│                      │
│    │          │            │        │    了          │                      │
│    │          │            │        │Ｂ：那個時間哦好│                      │
│    │          │            │        │    啦          │                      │
│    │          │            │        │（警卷第24頁、  │                      │
│    │          │            │        │100年度偵字第824│                      │
│    │          │            │        │號偵卷第94頁）  │                      │
│    │          │            │        │                │                      │
├──┼─────┼──────┼────┼────────┼───────────┤
│十四│許慧如    │99年12月29日│1,000元 │Ａ：喂          │顏豪成犯販賣第一級毒品│
│    │          │下午5時14分 │        │Ｂ：喂我老公說要│罪，累犯，處有期徒刑伍│
│    │許慧如使用│            │        │    去找你      │年。扣案電子秤壹個、手│
│    │0000000000│            │        │Ａ：有要還我嗎  │機壹支（含門號○九一七│
│    │號電話撥打│            │        │Ｂ：還沒有      │四二○七六○號ＳＩＭ卡│
│    │顏豪成之09│            │        │Ａ：你叫他晚一點│壹枚），均沒收。未扣案│
│    │0000000號 │            │        │    一起過來    │販賣第一級毒品所得新臺│
│    │電話購買。│            │        │Ｂ：他現在就是不│幣壹仟元沒收，如全部或│
│    │          │            │        │    舒服呀      │一部不能沒收時，以其財│
│    │嘉義市文雅│            │        │Ａ：不可能      │產抵償之。            │
│    │街7-11便利│            │        │Ｂ：真的，他現在│                      │
│    │商店前。  │            │        │    剛好回家，他│                      │
│    │          │            │        │    說在半路的時│                      │
│    │          │            │        │    候有打一下，│                      │
│    │          │            │        │    他要去跟人家│                      │
│    │          │            │        │    換車才能載檳│                      │
│    │          │            │        │    榔呀，然後賣│                      │
│    │          │            │        │    一賣晚一點會│                      │
│    │          │            │        │    再找你一次，│                      │
│    │          │            │        │    順便拿錢給你│                      │
│    │          │            │        │Ａ：我在游泳池  │                      │
│    │          │            │        │Ｂ：游泳池好    │                      │
│    │          │            │        │（警卷第27頁、  │                      │
│    │          │            │        │100年度偵字第824│                      │
│    │          │            │        │號偵卷第94頁）  │                      │
│    │          │            │        │                │                      │
├──┼─────┼──────┼────┼────────┼───────────┤
│十五│蔡瀛洲    │99年12月23日│1,000元 │Ｂ：喂你在哪裡  │顏豪成犯販賣第一級毒品│
│    │          │晚間7時34分 │        │Ａ：雜貨店加菜  │罪，累犯，處有期徒刑伍│
│    │蔡瀛洲使用│            │        │Ｂ：好我去參一腳│年。扣案電子秤壹個、手│
│    │0000000000│            │        │    到了打給你  │機壹支（含門號○九一七│
│    │號電話撥打│            │        │（警卷第25頁、  │四二○七六○號ＳＩＭ卡│
│    │顏豪成之09│            │        │100年度偵字第824│壹枚），均沒收。未扣案│
│    │0000000號 │            │        │號偵卷第90頁）  │販賣第一級毒品所得新臺│
│    │電話購買。│            │        │                │幣壹仟元沒收，如全部或│
│    │          │            │        │                │一部不能沒收時，以其財│
│    │嘉義市文雅│            │        │                │產抵償之。            │
│    │街7-11便利│            │        │                │                      │
│    │商店前。  │            │        │                │                      │
│    │          │            │        │                │                      │
├──┼─────┼──────┼────┼────────┼───────────┤
│十六│蔡瀛洲    │99年12月30日│1,000元 │Ａ：喂          │顏豪成犯販賣第一級毒品│
│    │          │12時44分    │        │Ｂ：要差不多約6 │罪，累犯，處有期徒刑伍│
│    │蔡瀛洲使用│            │        │    點左右      │年。扣案電子秤壹個、手│
│    │0000000000│            │        │Ａ：好          │機壹支（含門號○九一七│
│    │號電話撥打│            │        │Ｂ：那你現在人在│四二○七六○號ＳＩＭ卡│
│    │顏豪成之09│            │        │    哪裡        │壹枚），均沒收。未扣案│
│    │0000000號 │            │        │Ａ：要做什麼    │販賣第一級毒品所得新臺│
│    │電話購買。│            │        │Ｂ：別人寄在這裡│幣壹仟元沒收，如全部或│
│    │          │            │        │    ，我要過去  │一部不能沒收時，以其財│
│    │嘉義市文雅│            │        │Ａ：6 點好嗎    │產抵償之。            │
│    │街7-11便利│            │        │Ｂ：別人寄的又不│                      │
│    │商店前。  │            │        │    是我的      │                      │
│    │          │            │        │Ａ：寄的不要理他│                      │
│    │          │            │        │    啦          │                      │
│    │          │            │        │Ｂ：人家寄的錢已│                      │
│    │          │            │        │    經收了      │                      │
│    │          │            │        │Ａ：我很難做呢  │                      │
│    │          │            │        │Ｂ：沒有關係啦他│                      │
│    │          │            │        │    又沒有要過去│                      │
│    │          │            │        │Ａ：我就不要理他│                      │
│    │          │            │        │Ｂ：他又沒有要去│                      │
│    │          │            │        │Ａ：他跟你有什麼│                      │
│    │          │            │        │    關係我就想不│                      │
│    │          │            │        │    清          │                      │
│    │          │            │        │Ｂ：在哪裡啦    │                      │
│    │          │            │        │Ａ：市內啦      │                      │
│    │          │            │        │Ｂ：市內那裡打一│                      │
│    │          │            │        │    將          │                      │
│    │          │            │        │Ａ：雜貨店要多久│                      │
│    │          │            │        │Ｂ：10分鐘到    │                      │
│    │          │            │        │（警卷第27頁、  │                      │
│    │          │            │        │100年度偵字第824│                      │
│    │          │            │        │號偵卷第81頁）  │                      │
│    │          │            │        │                │                      │
│    │          │            │        │                │                      │
├──┼─────┼──────┼────┼────────┼───────────┤
│十七│蔡瀛洲    │100年1月1日 │1,000元 │Ａ：喂          │顏豪成犯販賣第一級毒品│
│    │          │下午4時31分 │        │Ｂ：喂（女子）等│罪，累犯，處有期徒刑伍│
│    │蔡瀛洲使用│            │        │    一下，喂（蔡│年。扣案電子秤壹個、手│
│    │0000000000│            │        │    ）          │機壹支（含門號○九一七│
│    │號電話撥打│            │        │Ａ：怎樣        │四二○七六○號ＳＩＭ卡│
│    │顏豪成之09│            │        │Ｂ：你可以早一點│壹枚）、販賣第一級毒品│
│    │0000000號 │            │        │    嗎          │所得新臺幣壹仟元，均沒│
│    │電話購買。│            │        │Ａ：沒有辦法    │收。                  │
│    │          │            │        │Ｂ：六點是到你那│                      │
│    │嘉義市文雅│            │        │    邊嗎        │                      │
│    │街7-11便利│            │        │Ａ：是六點到那裡│                      │
│    │商店前。  │            │        │Ｂ：到那個雜貨店│                      │
│    │          │            │        │Ａ：是          │                      │
│    │          │            │        │Ｂ：好          │                      │
│    │          │            │        │（警卷第31頁、  │                      │
│    │          │            │        │100年度偵字第824│                      │
│    │          │            │        │號偵卷第81頁）  │                      │
│    │          │            │        │                │                      │
│    │          │            │        │                │                      │
├──┼─────┼──────┼────┼────────┼───────────┤
│十八│廖文吉    │99年12月31日│13,500元│簡訊：我想你明天│顏豪成犯販賣第一級毒品│
│    │          │凌晨1時31分 │        │幫我拿半錢我拿一│罪，累犯，處有期徒刑伍│
│    │廖文吉使用│            │        │萬三仟五佰元給你│年。扣案電子秤壹個、手│
│    │000000000 │            │        │本來我只有八仟我│機壹支（含門號○九一七│
│    │號電話撥打│            │        │再跟人家借六仟明│四二○七六○號ＳＩＭ卡│
│    │顏豪成之09│            │        │天早上八點我去找│壹枚）、販賣第一級毒品│
│    │0000000號 │            │        │你OK。          │所得新臺幣捌佰元，均沒│
│    │電購買。  │            │        │（警卷第28頁）  │收。未扣案販賣第一級毒│
│    │          │            │        │                │品所得新臺幣壹萬貳仟柒│
│    │地點不詳。│            │        │                │佰元沒收，如全部或一部│
│    │          │            │        │                │不能沒收時，以其財產抵│
│    │          │            │        │                │償之。                │
├──┼─────┼──────┼────┼────────┼───────────┤
│十九│廖文吉    │100年1月8日 │1,000元 │從1月初認識綽號 │顏豪成犯販賣第一級毒品│
│    │          │            │        │阿胖之人。1月8日│罪，累犯，處有期徒刑伍│
│    │廖文吉使用│            │        │1次、月中1次、1 │年。扣案電子秤壹個、手│
│    │000000000 │            │        │月25日1次，交易 │機壹支（含門號○九一七│
│    │號電話撥打│            │        │地點在嘉義市東區│四二○七六○號ＳＩＭ卡│
│    │顏豪成之09│            │        │文雅街全家便利商│壹枚）、販賣第一級毒品│
│    │0000000號 │            │        │店前。          │所得新臺幣壹仟元，均沒│
│    │電購買。  │            │        │第1次買1千元。  │收。                  │
│    │          │            │        │第2次買2千元。  │                      │
│    │嘉義市文雅│            │        │第3次買1千元。  │                      │
│    │街全家便利│            │        │（100年度偵字第 │                      │
│    │商店前。  │            │        │824號偵卷第22-23│                      │
│    │          │            │        │頁）            │                      │
│    │          │            │        │                │                      │
├──┼─────┼──────┼────┼────────┼───────────┤
│二十│廖文吉    │100年1月中旬│2,000元 │同上            │顏豪成犯販賣第一級毒品│
│    │          │某日        │        │                │罪，累犯，處有期徒刑伍│
│    │廖文吉使用│            │        │                │年。扣案電子秤壹個、手│
│    │000000000 │            │        │                │機壹支（含門號○九一七│
│    │號電話撥打│            │        │                │四二○七六○號ＳＩＭ卡│
│    │顏豪成之09│            │        │                │壹枚）、販賣第一級毒品│
│    │0000000號 │            │        │                │所得新臺幣貳仟元，均沒│
│    │電購買。  │            │        │                │收。                  │
│    │          │            │        │                │                      │
│    │嘉義市文雅│            │        │                │                      │
│    │街全家便利│            │        │                │                      │
│    │商店前。  │            │        │                │                      │
│    │          │            │        │                │                      │
│    │          │            │        │                │                      │
├──┼─────┼──────┼────┼────────┼───────────┤
│二十│廖文吉    │100年1月25日│1,000元 │同上            │顏豪成犯販賣第一級毒品│
│一  │          │            │        │                │罪，累犯，處有期徒刑伍│
│    │廖文吉使用│            │        │                │年。扣案電子秤壹個、手│
│    │000000000 │            │        │                │機壹支（含門號○九一七│
│    │號電話撥打│            │        │                │四二○七六○號ＳＩＭ卡│
│    │顏豪成之09│            │        │                │壹枚）、販賣第一級毒品│
│    │0000000號 │            │        │                │所得新臺幣壹仟元，均沒│
│    │電購買。  │            │        │                │收。扣案第一級毒品海洛│
│    │          │            │        │                │因拾玖包（驗餘淨重共計│
│    │嘉義市文雅│            │        │                │五點零四公克），沒收銷│
│    │街全家便利│            │        │                │燬，裝置上開毒品之包裝│
│    │商店前。  │            │        │                │袋十九只，沒收。      │
│    │          │            │        │                │                      │
│    │          │            │        │                │                      │
└──┴─────┴──────┴────┴────────┴───────────┘